臺灣臺南地方法院刑事判決
110年度交易字第292號
公  訴  人  臺灣臺南地方檢察署檢察官
被      告  吳連福



上列被告因公共危險案件，經檢察官提起公訴（110年度營偵字
第424號），被告就被訴事實為有罪之陳述，經本院裁定改依簡
式程序審理，判決如下：
    主  文
甲○○駕駛動力交通工具，而吐氣所含酒精濃度達每公升零點二五
毫克以上，累犯，處有期徒刑陸月，併科罰金新臺幣伍萬元，有
期徒刑如易科罰金，罰金如易服勞役，均以新臺幣壹仟元折算壹
日。
    事  實
一、甲○○前因公共危險案件，經本院以109年度交簡字第2231號
    判決判處有期徒刑6月，併科罰金新臺幣2萬元確定，於民國
    109年10月12日易科罰金執行完畢。詎仍不知悔改，於110年
    2月13日中午某時許起至翌(14)日5時許止，在臺南市○○區○○
    00○00號住處飲用酒類後，搭乘其女婿駕駛之車輛返回臺南
    市新營區某處店內，其明知飲用酒類後不得駕駛動力交通工
    具，竟仍於110年2月14日7時8分許，騎乘車牌號碼000-000
    號普通重型機車上路，嗣於同日7時13分許，行經臺南市○○
    區○○街00○0號前，為警查獲，並於同日7時22分許，對其施
    以吐氣酒精濃度檢測，測得其吐氣所含酒精濃度達每公升1.
    17毫克，始查悉上情。
二、案經臺南市政府警察局新營分局報請臺灣臺南地方檢察署檢
    察官偵查起訴。
    理  由
一、本件被告甲○○所犯係死刑、無期徒刑、最輕本刑為三年以上
    有期徒刑以外之罪，其於本院審理程序中就被訴事實為有罪
    之陳述，經法官告知被告簡式審判程序之旨，並聽取檢察官
    、被告之意見後，由本院依刑事訴訟法第273條之1第1項之
    規定，裁定改依簡式審判程序審理，先予敘明。
二、上開事實業據被告甲○○於警詢、偵訊及本院審理中坦承不諱
    ，復有酒精測定紀錄表、臺南市政府警察局舉發違反道路交
    通管理事件通知單、呼氣酒精測試器檢定合格證書附卷可資
    佐證，足認被告之自白與事實相符，應可採信。本案事證明
    確，被告犯行已堪認定，應依法論科。
三、論罪科刑：
㈠、核被告甲○○所為，係犯刑法第185條之3第1項第1款吐氣所含
    酒精濃度達每公升0.25毫克以上駕駛動力交通工具罪。又被
    告有事實欄所載之犯罪、科刑及刑之執行完畢紀錄，有臺灣
    高等法院被告前案紀錄表在卷可按，其於受有期徒刑之執行
    完畢後，5年以內再故意犯本案有期徒刑以上之罪，為累犯
    ，本院參酌司法院釋字第775號解釋意旨，認本案與前案所
    犯之罪名皆係不能安全駕駛致交通危險罪，且被告係於前案
    執行完畢後未滿1年再犯本案，可認其犯罪情節及惡性非輕
    ，對於刑罰之反應力甚為薄弱，被告本案犯行仍有依前述規
    定加重本刑之必要，爰依刑法第47條第1項加重其刑。
㈡、按酒精成分對人之意識、控制能力俱有不良影響，超量飲酒
    後將導致對於週遭事物之辨識及反應能力較諸平常狀況薄弱
    ，因此，酒後駕車在道路上行駛，對一般往來之公眾及駕駛
    人自身具有高度危險性。本院審酌被告除前開構成累犯之公
    共危險案件前科紀錄外，另有於95年、97年、101年間數度
    涉犯酒後駕車之公共危險罪，分別經法院判處罪刑確定在案
    ，有臺灣高等法院被告前案紀錄表1份在卷可稽。本件為被
    告第5度涉犯酒後駕車公共危險罪，其明知上情，仍未記取
    教訓，再度漠視自身安危，罔顧公眾之安全，於服用酒類後
    ，其吐氣所含酒精濃度達每公升1.17毫克以上，仍駕駛普通
    重型機車上路，對於他人生命安全之危害非輕，惟念本案幸
    未肇事，且被告第3次與第4次犯行之間隔時間長約8年、本
    次犯行距離其第1次犯行已逾14年，非屬短期密集犯罪；另
    就犯罪所生之危險或損害部分：被告係酒後騎乘機車上路，
    並非駕駛汽車、大客（貨）車、聯結車，機車之交通工具肇
    事所生之危險性及損害結果，對他方所致生之危害性，在比
    較上而論，應有較駕駛汽車、大客（貨）車、聯結車者略輕
    ；兼衡其於本院審理時自述係國中畢業之智識程度、現擔任
    臨時工、要扶養父親、父親在醫院急救中、女兒亦在住院等
    家庭生活經濟狀況（本院卷第35頁），暨其犯後坦承犯行之
    態度等一切情狀，量處如主文所示之刑，並諭知有期徒刑如
    易科罰金，罰金如易服勞役之折算標準。。
四、據上論斷，應依刑事訴訟法第273條之1第1項、第299條第1
    項前段，刑法第185條之3第1項第1款、第47條第1項、第41
    條第1項前段、第42條第3項前段，刑法施行法第1條之1第1
    項，判決如主文。
本案經檢察官彭勝智提起公訴，檢察官乙○○到庭執行職務。
中　　華　　民　　國　　110 　年　　5 　　月　　31　　日
　　　　　　　　　刑事第二庭    法　官　王惠芬
以上正本證明與原本無異
如不服本判決應於收受本判後20日內向本院提出上訴書狀，並應
敘述具體理由。其未敘述上訴理由者，應於上訴期間屆滿後20日
內向本院補提理由書狀（均須按他造當事人之人數附繕本）「切
勿逕送上級法院」。
  　　　　　　　　　　　　　　　書記官　陳杰瑞
中　　華　　民　　國　　110 　年　　5 　　月　　31　　日
附錄本案論罪科刑法條全文：
中華民國刑法第185條之3第1項第1款：
駕駛動力交通工具而有下列情形之一者，處2年以下有期徒刑，
得併科20萬元以下罰金：
一、吐氣所含酒精濃度達每公升零點二五毫克或血液中酒精濃度
    達百分之零點零五以上。